【裁判字號】    98,交簡上,212
【裁判日期】    981224
【裁判案由】    過失傷害
【裁判全文】
臺灣臺南地方法院刑事判決           98年度交簡上字第212號
上  訴  人
即  被  告  甲○○
上列上訴人即被告因過失傷害案件，不服本院中華民國九十八年
九月二十四日所為九十八年度交簡字第一九九二號第一審簡易判
決（起訴案號：九十八年度偵字第四三四六號），提起上訴，本
院管轄之第二審合議庭判決如下：
    主  文
上訴駁回。
甲○○緩刑貳年。
    事實及理由
一、本案經本院合議庭審理結果，第一審以被告甲○○犯刑法第
    二百八十四條第一項前段之過失傷害罪，嗣於肇事後未被有
    偵查權之公務員或機關發覺前，在向據報到場之員警表明係
    肇事司機，而自首接受裁判，符合自首要件，因而依刑法第
    六十二條前段之規定減輕其刑，判處拘役五十五日，並諭知
    如易科罰金以新臺幣一千元折算一日。核其認事用法及量刑
    均無不當，應予維持，並引用第一審判決書記載之事實、證
    據及理由（如附件）。
二、被告上訴意旨略以：伊於調解時同意每月給付告訴人丙○○
    一萬元和解金，但因伊目前收入不穩，以致第一期和解金遲
    付而遭法院判處拘役五十五日，惟伊於遲付前曾先以電話告
    知告訴人伊情形，並非無誠意和對方和解，希望法官網開一
    面，體諒伊目前生活困苦，又有家小需照料，給予從輕量刑
    之機會云云。
三、經查：原審以被告所犯本件過失傷害犯行，致告訴人受有右
    側腦挫傷出血併腦膜下腔、左側脛腓骨骨折之傷害，犯後雖
    經本院調解同意分期賠償告訴人新臺幣十二萬元，然第一期
    即未依約履行，顯示誠意不深，並斟酌被告疏未注意車前狀
    況及超速行駛之過失程度，及告訴人亦有違規闖越紅燈之與
    有過失情節，暨被告前無犯罪前科，素行良好等一切情狀，
    量處拘役五十五日，並諭知以新臺幣一千元折算一日之易科
    罰金之折算標準，已詳載其量刑之理由，並有調解筆錄、本
    院電話查詢紀錄表及臺灣高等法院被告前案紀錄表各一份附
    卷可稽，認事用法均無不當，被告上訴意旨猶以上開事由指
    摘原判決不當，為無理由，應予駁回。又查被告前此未曾因
    故意犯罪而受有期徒刑之宣告，有卷附臺灣高等法院被告前
    案紀錄表一份可按，其偶因一時疏忽，致罹刑章，惡性非重
    ，與告訴人達成和解後至今，雖因經濟困難僅賠償告訴人一
    萬元，惟業獲告訴人諒解，願給予被告緩刑機會以利被告籌
    款賠償其損失，有本院審理筆錄一份在卷可稽，其經此偵、
    審教訓，日後當知所警惕而無再犯之虞，本院因認其所受上
    開刑之宣告，以暫不執行為適當，併依刑法第七十四條第一
    項第一款之規定，宣告緩刑二年，以啟自新。
據上論斷，應依刑事訴訟法第四百五十五條之一第一項、第三項
、第三百七十三條、第三百六十八條，刑法第七十四條第一項第
一款，判決如主文。
本案經檢察官乙○○到庭執行職務。
中    華    民    國    98    年    12    月    24    日
                  刑事第三庭  審判長  法  官  鄭文祺
                                      法  官  陳振謙
                                      法  官  劉秀君
以上正本證明與原本無異。
不得上訴。
                                      書記官  曾盈靜
中    華    民    國    98    年    12    月    24    日

司法院資訊處製作；財團法人民間司法改革基金會備份。
